Rodrigo López Contreras

Telf.: Móvil 950497963 rodrigo.lopez.co@gmail.com

RESUMEN

Profesional con más de 15 años de experiencia en Gestión de Recursos Humanos, involucrado principalmente, en los procesos de Estudios de Clima dentro de las organizaciones, generar y proponer políticas de gestión de Recursos Humanos, generar instancias de Desarrollo dentro de la compañía. Gestión innovadora orientada a resultados, mejora continua de los procesos y a la formación de equipos comprometidos. Habilidad en la implementación de nuevas tecnologías para mejorar la gestión.

EXPERIENCIA PROFESIONAL

OTEC CAEX - CASINO EXPRESS

Empresa de Capacitación, con operaciones en todo el País, Certificada en Nch 2728:2015, lo que permite dar garantías de buena gestión y profesionalismo de sus funcionarios.

Director de Formación

Enero 2017 a la Fecha

Responsable del funcionamiento comercial, financiero y administrativo de OTEC CAEX de Casino Express. Reporta a Gerente Comercial, supervisa a 3 personas directamente, realiza gestión comercial con clientes, para la ejecución de Actividades de Capacitación.

- Confeccionar y administrar el presupuesto del CAEX, de acuerdo a objetivos estratégicos fijados por Nch 2728:2015, velando por el adecuado uso de sus fondos y cumpliendo con los procedimientos administrativos de CAEX.
- Dirigir, planificar, coordinar y controlar las actividades de la OTEC CAEX, cumpliendo con sus aspectos administrativos y de calidad de manera de dar conformidad a los clientes.
- Confeccionar trimestral, mensual o semanalmente indicadores de capacitación.
- Controlar la correcta implementación y ejecución de Norma de Calidad Nch 2728:2015
- Generar programas de capacitación, atractivos y novedosos, para nuestros clientes.

CASINO EXPRESS

Empresa del rubro Alimenticio, con personal en la Quinta, Sexta y Metropolitana, distribuida en 300 casinos, con más de 3000 trabajadores.

Jefe de Capacitación y Desarrollo

Octubre 2014 a Diciembre 2016

Responsable del funcionamiento Administrativo del área de Capacitación de Casino Express. Reporta a Gerente Recursos Humanos, supervisa a 2 personas directamente y coordina las distintas actividades que se generan en Casino Express.

- Realizar la planificación anual de las actividades de capacitación en base a una detección de necesidades de capacitación. Controlar su cumplimiento.
- Confeccionar y administrar el presupuesto del Área de Capacitación y Desarrollo, velando por el adecuado uso de sus fondos y cumpliendo con los procedimientos administrativos de la empresa.
- Supervisar los trámites de presentación y liquidación de cursos, siendo el interlocutor frente a la OTIC y el responsable del adecuado funcionamiento de la administración de los fondos Sence.

- Realizar actividades de Desarrollo Organizacional tales como desarrollo de carrera, clima laboral, certificación de competencias laborales, encuestas de satisfacción de cliente interno, programa de tutorías, entre otros.
- Dirigir, planificar, coordinar y controlar las actividades de la OTEC CAEX, cumpliendo con sus aspectos administrativos y de calidad de manera de dar conformidad a los clientes.
- Planificar, ejecutar y controlar las actividades de inducción de un nuevo trabajador de la Compañía.
- Confeccionar trimestral, mensual o semanalmente indicadores de capacitación.
- Planificar y controlar las actividades del Asistente de Capacitación, liderando el área a través de una adecuada motivación, trabajo en equipo y evaluación de desempeño constante

HOLDING EMPRESAS OTERO

Empresa del rubro Metalúrgico, con oficinas en Antofagasta, Viña del Mar, Concepción y Puerto Montt, con 600 trabajadores distribuidos en las 5 empresas del Holding. (Aceros Otero, Serviper, Inverotero, Titán y Hey).

Encargado de Capacitación y Desarrollo

Junio 2013 - Octubre 2014

Responsable de la gestión administrativa y financiera de la Franquicia Tributaria Sence de las 5 empresas de Holding de Empresas Otero, otro de los aspectos es la Generación y Administración de Beneficios del Holding. Reporto al Jefe de Recursos Humanos y superviso a 1 persona directamente, quien apoya en la Inscripción de Actividades de Capacitación.

- Participo directamente en la Recertificación de una de las empresas (Aceros Otero) y la Certificación de otra (Hey) la norma ISO 9001:2008, permitiendo un mayor control y transparencia hacia la empresa.
- Cree un sistema de control referente a las Actividades de Capacitación, que permite controlar las entradas y salidas de recursos, controlando los costos asociados y en que se están invirtiendo los recursos.
- Fomente la organización y aplicación del programa de capacitación, completando lo que está programado y superando las contingencias no detectadas el año anterior.
- Se promueven nuevos convenios para los trabajadores con el fin de lograr la satisfacción de los trabajadores y el sentido de pertenencia que busca la Gerencia.
- Se implementa Encuesta de Clima en las diferentes empresas, con el fin de determinar un buen plan de Desarrollo, a partir de los resultados que nos entrego este instrumento.
- Estoy planificando la última etapa del año, para abordar la Detección de Necesidades de Capacitación, generando una nueva forma de abordar el programa, mas exhaustivo y que este directamente relacionado con las necesidades de cada área.
- Implementé al departamento Evaluaciones de Efectividad y de Impacto que permiten evaluar las actividades y determinar la influencia de las mismas en el trabajo o actitud de los trabajadores de la empresa.

CONSULTOR EN CAPACITACIÓN Y DESARROLLO

Profesional con mas de 9 años de experiencia en Capacitación y Desarrollo, ofrece servicios a empresas, orientando, planificando y optimizando los recursos de Capacitación, tanto a empresas con Franquicia Tributaria Sence(experto), o empresas que solo cuenten con presupuesto anual.

Consultor Independiente

2012 - a la fecha

Mis servicios también se pueden cancelar vía Franquicia Tributaria, algunos de los Servicios que se entregan:

- Precontratos de Capacitación
- Pos Contratos (Planes de salida para sus trabajadores)
- Desarrollar e Implementar Programas de Capacitación
- Comité Bipartito (Obligatorio para todas las empresas con mas de 15 trabajadores)
- Realizar Detección de Necesidades de Capacitación
- Desarrollar Perfiles de Cargo
- Detectar Brechas de Capacitación
- Desarrollo e Implementación de Mallas Formación
- Cursos Internos (Confección de programa, costos implícitos, proceso de inscripción y Liquidación)
- Tramitación de Códigos Sence para OTEC

INSTITUTO PROFESIONAL AIEP

El Instituto Profesional AIEP educa a jóvenes y adultos cuyo objetivo es el progreso a través de la educación. El modelo educativo responde a las necesidades del mundo del trabajo, entregando herramientas concretas y prácticas para el desenvolvimiento profesional de sus titulados.

Profesor Cátedra: Gest. De Personas y Gest. De Remuneraciones 2013 – 2014

Profesional con más de 10 años de experiencia, presta servicios profesionales, en Instituto AIEP, con 2 Cátedras en Horario Vespertino, enseñanza basada en Competencias y relacionada principalmente con las experiencias profesionales, que pueden aportar a la enseñanza de los alumnos de esta institución.

LINK HUMANO / GESTIÓN DE PERSONAS Y SERVICIOS LIMITADA

Empresa Outsourcing de Recursos Humanos, perteneciente a la Cámara Chilena de la Construcción, con oficinas desde Arica a Punta Arenas y con 6000 trabajadores distribuidos en las 3 empresas del Holding. (Gepys Servicios Transitorios, Gepys Multiservicios y Gestión de Personas y Servicios).

Jefe de Capacitación y Desarrollo

2009 - 2012

Responsable de la gestión administrativa y financiera de la Franquicia Tributaria Sence de las 3 empresas de holding Link Humano. Reportaba al Gerente de Personas y supervisaba a 1 persona directamente y coordinaba al personal de apoyo en las sucursales y líneas de Negocio.

- Creé el Departamento de Capacitación, con el fin de impulsar la capacitación en el Holding y para estar preparados para los desafíos que presentaría la nueva etapa comercial de la empresa.
- Negocie el nuevo porcentaje de administración con OTIC, para optimizar recursos, bajo el nuevo escenario de contar con 3 empresas y logre bajar el costo en \$10.000.000.-
- Optimice los recursos al trabajar directamente con Sence, sin ocupar intermediarios, lo que implico en \$12.000.000.-, de ahorro en remuneraciones y materiales que se financiaron a través del 15% por concepto de Unidad de Capacitación en Sence.

- Fomente la capacitación en la empresa, con programas para los trabajadores y sus familias.
- Realice detección de necesidades basado en 5 premisas básicas, que permitieron desarrollar un programa de capacitación que abarco 50% de colaboradores y clientes con mayor proyección en la empresa.
- Incorporé e implementé la norma ISO 9001:2008, permitiendo un mayor control y transparencia hacia la empresa.
- Implementé al departamento Evaluaciones de Efectividad y de Impacto que permiten evaluar las actividades y determinar la influencia de las mismas en el trabajo o actitud de los trabajadores de la empresa.

Encargado de Capacitación y Desarrollo

2005 - 2008

Gestión de Franquicia tributaria Sence y todo el proceso de detección de necesidades de capacitación. Reportaba a Gerente de Recursos Humanos. Supervisaba a 1 persona.

- Implementé la Unidad de Capacitación
- Implementé planes de desarrollo de carrera para los trabajadores
- Diseñé e Implementé las Políticas de Capacitación
- Administré la Franquicia con OTIC y Directo con Sence
- Genere informes de Gestión de Capacitación
- Implemente de Cursos internos como un medio para optimizar recursos y a la vez fomentar el desarrollo interno de nuestros especialistas.
- Genere instancias de aprendizaje tanto para los clientes Internos, como para nuestros Clientes.

Administrativo de Personal

2003 - 2004

Generar Convenios para la empresa. Administrar el uso de Sala cuna por parte del personal. Inscribir cursos en OTIC. Reportaba a Jefe de Personal.

- Genere convenios para toda la empresa, llegando a Santiago como a Sucursales de todo el país.
- Genere programa para la administración de Uso de Sala Cuna, generando convenios con distintas instituciones que prestaran servicios a nuestras trabajadoras.
- Comencé a trabajar con el ingreso de actividades de capacitación, según solicitud de las distintas áreas de la empresa.
- Analice aspectos relacionados con fiscalizaciones de la Inspección del trabajo, se revisan recomendaciones y se implementa plan para superar los aspectos detectados.
- Genere estadísticas e informes de gestión de distintos aspectos de recursos humanos (Ausentismo, Rotación, Convenios, dotación, etc.)

Administrativo de Reclutamiento y Selección

2001 - 2003

Proceso completo de recepción y análisis curricular de los postulantes a la empresa. Apoyo directo a Sicóloga de Selección en la selección de terna para distintos Clientes. Reportaba a Jefe de Selección.

- Supervisé directamente la implementación de Software de Gestión, con el fin de automatizar la búsqueda de postulantes a cargos solicitados.
- Organice el sistema de selección con el fin de agilizar la búsqueda de candidatos idóneos para cargos solicitados

ESTUDIOS

Diplomado Ejecutivo en Herramientas para el Liderazgo, Universidad Católica	2018
Diploma en Desarrollo de Competencias Laborales, Universidad Finis Terrae	2010
Diploma en Gestión de Personas, Universidad de Santiago	2007
Diploma Herramientas para una Gestión Efectiva de la Capacitación, Universidad Santo Tomas	2005
Ingeniero de Ejecución en Adm. De Empresas, Mención Recursos Humanos, Universidad Gabriela Mistral	2002
OTROS ESTUDIOS Y SEMINARIOS	
NCH 2728,2015	2017
Técnicas y Herramientas para la Formación de Relatores, MUNDO LABORAL	2011
Administración de la Capacitación, ICARE	2005
Normas de calidad, BUREAU VERITAS ISO 9001:2008 ISO 14001 OHSAS 18001	2009 2010